臺灣彰化地方法院彰化簡易庭民事小額判決  
111年度彰小字第301號
原      告  新光產物保險股份有限公司

法定代理人  吳昕紘  
訴訟代理人  劉哲育  
被      告  施廷翰  

上列當事人間損害賠償事件，本院於民國111年8月10日言詞辯論
終結，判決如下：
    主    文
被告應給付原告新臺幣44,382元，及自民國111年6月30日起至清
償日止按年息5％計算之利息。
訴訟費用新臺幣1,000元由被告負擔。
本判決得假執行。
    理由要領
民事訴訟法第436條之8第1項規定「關於請求給付金錢或其他代
  替物或有價證券之訴訟，其標的金額或價額在新台幣十萬元以
  下者，適用本章所定之小額程序」，第436條之18第1項規定「
  判決書得僅記載主文，就當事人有爭執事項，於必要時得加記
  理由要領」。
本院依兩造之主張及舉證，判斷如下： 
㈠被告與訴外人謝俊宏間之交通事故肇事因素比例分別為10分之3
  、10分之7，應過失相抵。
㈡車牌號碼000-0000號汽車非運輸業用，遭毀損時出廠4年4月，
  未逾5年，修復費用新臺幣（下同）295,185元，包含零件172,
  980元、工資86,354元、烤漆35,851元，零件部分以附表所示
  平均法計算折舊後為48,050元，連同無庸折舊之其餘費用合計
  170,255元（計算式：48,050+86,354+35,851＝170,255），再
  按肇事因素比例過失相抵，為510,777元（計算式：170,255*3
  /10≒510,777），原告僅請求44,382元，應屬有據。
㈢原告依侵權行為、保險人代位權之法律關係，請求被告給付44,
  382元，及自起訴狀繕本送達翌日即民國111年6月30日起至清
  償日止按年息5％計算之利息，為有理由，應予准許。
中　　華　　民　　國　　111 　年　　8 　　月　　24　　日
                  彰化簡易庭  法    官  廖政勝
以上正本係照原本作成。
如不服本判決，應於判決送達後20日內，以其違背法令為理由（
表明判決所違背之法令及其具體內容，與依訴訟資料可認為判決
有違背法令之具體事實），向本院提出上訴狀，並按應送達於他
造之人數提出繕本或影本，及繳納第二審裁判費。
中　　華　　民　　國　　111 　年　　8 　　月　　24　　日
                              書 記 官  梁高賓

附表
依行政院所頒固定資產耐用年數表及固定資產折舊率表，【非運
輸業用客車、貨車】之耐用年數為5年，依平均法計算其折舊結
果（即以固定資產成本減除殘價後之餘額，按固定資產耐用年數
表規定之耐用年數平均分攤，計算折舊額），每年折舊率為5 分
之1 ，並參酌營利事業所得稅查核準則第95條第6 項規定「 固
定資產提列折舊採用定率遞減法者，以1 年為計算單位，其使用
期間未滿1 年者，按實際使用之月數相當於全年之比例計算之，
不滿1月者，以1 月計」，上開【非運輸業用客車、貨車】自出
廠日迄本件車禍發生時，已使用4年4月，則零件扣除折舊後之修
復費用估定為48,050元【計算方式：1.殘價＝取得成本÷( 耐用年
數＋1)即172,980÷(5+1)≒28,830（小數點以下四捨五入）；2.折
舊額 ＝(取得成本－殘價)×1/（耐用年數）×（使用年數）即(172,
980－28,830) ×1/5×（4+4/12）≒124,930（小數點以下四捨五入
）；3.扣除折舊後價值＝（新品取得成本－折舊額）即172,980－12
4,930＝48,050】